臺灣士林地方法院刑事判決　　　　　　　 94年度訴字第166號
公　訴　人　臺灣士林地方法院檢察署檢察官
被　　　告　甲○○
上列被告因違反槍砲彈藥刀械管制條例案件，經檢察官提起公訴
（94年度偵字第1507號），經本院訊問被告後，本院合議庭裁定
認本件宜由受命法官獨任進行簡式審判程序，判決如下：
    主  文
甲○○未經許可，持有可發射子彈具有殺傷力之槍砲，處有期徒
刑壹年陸月，併科罰金新台幣壹拾萬元，罰金如易服勞役以新台
幣玖佰元（即銀元佰元）折算壹日。緩刑肆年。
扣案具有殺傷力之仿FN廠1910型改造之半自動玩具手槍（槍枝管
制編號：0000000000號）壹支、土造子彈貳顆（均具直徑約7.8m
m 金屬彈頭）均沒收。
    事實及理由
一、本件犯罪事實及證據除引用檢察官起訴書之記載外，另補充
    如下：
  (一)被告持有之槍彈為具殺傷力之仿FN廠1910型改造之半自動玩
    具手槍（槍枝管制編號：0000000000號）1 支、土造子彈3
    顆（均具直徑約7.8mm 金屬彈頭）。
  (二)上揭犯罪事實，業據被告甲○○於本院訊問時自白不諱（見
    本院94年3 月10日訊問筆錄、同年4 月13日審判筆錄），核
    與起訴書所載之其他證據相符，扣案槍彈經送內政部警政署
    刑事警察局鑑定，認改造手槍1 支（槍枝管制編號：000000
    0000號），係由仿FN廠1910型辦自動手槍製造之玩具手槍換
    裝土造金屬槍管而成之改造手槍，機械性能良好，可擊發同
    案送鑑子彈，認具殺傷力；而改造子彈3 顆，認均係土造子
    彈（具直徑約7.8mm 金屬彈頭），採樣1 顆試射，可擊發，
    認具殺傷力，此有該局94年2 月15日刑鑑字第0940015609
    號槍彈鑑定書1 份附卷可稽。足見其自白與事實相符，本件
    事證明確，被告犯行堪以認定。
二、按被告行為後，槍砲彈藥刀械管制條例業經總統於94年1 月
    26日以華總一義字第0940001010 1號令修正公布，並自94年
    1 月28日生效施行，原條例第8 條與第10條、第11條合併修
    正移列為修正條文第8 條，原條例第10、11 條 刪除；修正
    前槍砲彈藥刀械管制條例第11條第4 項之未經許可持有可發
    射子彈具有殺傷力之各式槍砲罪，移至新法第8 條第4 項，
    除將舊法規定之「槍砲」修正為「槍枝」外，修正前之法定
    刑為1 年以上7 年以下有期徒刑，併科新臺幣7,000,000 元
    以下罰金，修正後槍砲彈藥刀械管制條例第8 條第4 項係規
    定：「未經許可持有第4 條第1項 第1 款所定其他可發射金
    屬或子彈具有殺傷力之各式槍枝者，處3 年以上10年以下有
    期徒刑，併科新臺幣7,000,000 元以下罰金」，比較新舊法
    結果，以修正前之舊法對於被告甲○○較為有利，自應依刑
    法第2 條第1 項但書之規定，適用修正前即90年11月14 日
    修正公布之槍砲彈藥刀械管制條例第11條第4 項之規定處斷
    ，公訴人未予比較適用，容有未洽，合先指明。次按槍砲彈
    藥刀械管制條例第4 條所稱之槍砲、彈藥，依同條例第5 條
    之規定，非經中央主管機關許可，不得製造、販賣、運輸、
    轉讓、出租、出借、持有、寄藏或陳列。又同條例第4 條第
    1 項第2 款之「彈藥」，係指前款各式槍砲所使用之砲彈、
    子彈及其他具有殺傷力或破壞性之各類炸彈、爆裂物。查本
    件扣案改造手槍、子彈，分別屬於槍砲彈藥刀械管制條例第
    4 條第1 項第1 、2 款所稱之槍砲及彈藥，被告甲○○未經
    許可而持有，核其所為，係犯90年11月14日修正公布之槍砲
    彈藥刀械管制條例第11條第4 項之未經許可持有可發射子彈
    具有殺傷力之槍砲罪、同條例第12條第4 項之未經許可持有
    子彈罪。其所犯未經許可持有可發射子彈具有殺傷力之槍砲
    罪及未經許可持有子彈罪2 罪間，係一行為觸犯數罪名，為
    想像競合犯，應依刑法第55條規定，論以情節較重之修正前
    槍砲彈藥刀械管制條例第11條第4 項之未經許可持有可發射
    子彈具有殺傷力之槍砲罪處斷。爰審酌被告前無不良前科，
    素行尚稱良好，持有槍彈足以嚴重破壞社會秩序及危害他人
    生命、身體、自由、財產，其犯罪之動機、目的、手段及犯
    罪後終能坦承犯行，態度良好，知所悔改等一切情狀，量處
    如主文所示之刑，就罰金部分併諭知易服勞役之折算標準，
    以示懲儆。末查被告前未曾受有期徒刑以上刑之宣告，有臺
    灣高等法院被告全國前案紀錄表1 份附卷可稽，因一時短於
    思慮，致觸犯本案行，經此罪刑宣告之教訓，當知所警惕，
    而無再犯之虞，本院認為前開對其宣告之刑，以暫不執行為
    適當，爰宣告緩刑4 年，以啟自新。扣案具有殺傷力之仿FN
    廠1910型改造之半自動玩具手槍（槍枝管制編號：00000000
    00號）1 支、土造子彈2 顆（均具直徑約7.8mm 金屬彈頭）
    ，未經許可不得持有，均屬違禁物，應依刑法第38條第1 項
    第1 款規定宣告沒收。另土造子彈1 顆，業經試射，而不復
    存在，爰不另為沒收之諭知，附此敘明。
三、依刑事訴訟法第273 之1 第1 項、第299 條第1 項前段、第
    310 條之2 、第454 條第2 項，修正前槍砲彈藥刀械管制條
    例第11條第4 項、第12條第4 項，刑法第11條前段、第2 條
    第1 項但書、第55條、第42條第2 項、第74條第1 款、第38
    條第1 項第1 款，罰金罰鍰提高標準條例第2 條，判決如主
    文。
四、本案經檢察官簡志龍到庭執行職務
中　　華　　民　　國　　94　　年　　4 　　月　　27　　日
                  刑事第五庭法  官  李昆霖
以上正本證明與原本無異。
如不服本判決，應於判決送達後10日內，向本院提出上訴狀。
                            書記官  陳佳伶
中　　華　　民　　國　　94　　年　　4 　　月　　27　　日
附錄本案論罪科刑法條之依據：
修正前槍砲彈藥刀械管制條例第11條第4項
未經許可，持有、寄藏或意圖販賣而陳列第 1 項所列槍砲者，處
一年以上七年以下有期徒刑，併科新臺幣七百萬元以下罰金。
槍砲彈藥刀械管制條例第12條第4項
未經許可，持有、寄藏或意圖販賣而陳列子彈者，處五年以下有
期徒刑，併科新台幣0000000 元以下罰金。
